【裁判字號】    97,聲再,366
【裁判日期】    971031
【裁判案由】    竊盜
【裁判全文】
臺灣高等法院刑事裁定                 97年度聲再字第366號
再聲聲請人
即受判決人  甲○○
上列聲請人因竊盜案件，對於本院97年度上易字第1276號，中華
民國97年7 月29日第二審判決（第一審案號：臺灣士林地方法院
法院96年度易字第2388號，起訴案號：臺灣士林地方法院檢察署
96年度偵字第12037號），聲請再審，本院裁定如下：
    主  文
再審之聲請駁回。
    理  由
一、聲請意旨略以：(一)聲請人甲○○進入「蒙地卡羅」工地地下
    室方便，並未破壞鎖頭乙節，係由證人即工地保全人員潘聰
    田於偵查中證稱：「我於工人下班後均會巡視工地，並將前
    方大門、側門自裡面上鎖，並將小門從外面上鎖，被告必須
    破壞門鎖才能入工地，鎖頭已不見」；「工地之地下1、2樓
    置有電纜線」，惟該電纜線在工地之地下1、2樓乃供工地建
    築之配電用，其週圍直徑達5 公分許，硬度如鐵，依扣案之
    老虎鉗，欲破壞（剪斷）該電纜線，實際操作老虎鉗之開口
    直徑僅約4 公分許，選任辯護人並當庭出示電纜線舉證，扣
    案之老虎鉗無法作為剪斷電纜外包之絕緣體，顯非作案之工
    具云云，此項早已存在之事實，原審對此項證據，於審判時
    既未經注意，自為新證據，聲請人得依此聲請再審。(二)原判
    決採信證人潘聰田證稱：證人即工地之監工葉聰田證稱：「
    被告必須破壞門鎖才能入工地，鎖頭已不見」；證人即工地
    之監工葉佳證稱：「工地側門外貼有「禁止進入」之告示
    牌，小門（偵查中誤稱為側門）上原有黃銅製鎖頭並鎖上，
    被告係破壞該小門鎖頭後侵入工地，案發後該鎖頭已不見」
    （參見二審判決書第4頁第1行至7 行），惟此毀損鎖頭部分
    ，縱認被告確因內急而有破壞但未據告訴，且對照刑法第32
    1 條之加重竊盜罪，在決定竊盜行為著手時點之際，即應考
    慮具體財產持有人之支配力是否已有被侵害之直接或現實危
    險性，若僅著手於加重條件之行為，而未著手搜取財物，固
    不能以竊盜未遂論（最高法院27滬上字第54號、28年滬上字
    第8號、30年上字第684號判例參照）。從而被告進入工地建
    築物，是否有人居住？原審於此卷內證據未予注意？詎竟援
    引侵入住宅或「有人居住之建築物」論處攜帶凶器「毀損安
    全設備」，於夜間侵入有人居住之建築物竊盜未遂？論證已
    有違誤，參上開證人葉聰田、葉佳證人：「工地工人下班
    後均鎖門」，顯然係「無人居住」之建築物，此項事項亦得
    做為新證據，爰依刑事訴訟法第420條第1項第6 款規定，聲
    請再審云云。
二、按刑事訴訟法第420條第1項第6 款所謂發見確實之新證據，
    係指該證據於事實審法院判決前已經存在，為法院、當事人
    所不知，不及調查斟酌，至其後始行發見，且就證據本身形
    式上觀察，固不以絕對不須經過調查程序為條件，但必須顯
    然可認為足以動搖原有罪確定判決，而為受判決人無罪、免
    訴、免刑或輕於原判決所認罪名之判決者為限。又所謂發見
    之新證據，係指該項證據，事實審法院於判決前因未經發見
    ，不及調查斟酌，至其後始行發見者而言，若判決前已經當
    事人提出或聲請調查之證據，經原法院捨棄不採者，即非該
    條款所謂發見之新證據，不得據為聲請再審之原因（最高法
    院28年抗字第8號判例意旨參照）。
三、經查：原確定判決之所以認定聲請人犯有刑法第321條第1項
    第3款、第2款、第1 款之攜帶凶器、毀壞安全設備、於夜間
    侵入有人居住之建築物竊盜未遂罪，已綜核聲請人陳述之情
    節、證人葉聰田、葉佳、黃新元、翁英烈之證述及聲請人
    攜帶之工具包、手套及老虎鉗等扣案物品、現場照片等證據
    資料，並敘明其所憑之證據及認定之理由，且對於聲請人否
    認犯行，所為辯解要屬卸責之詞，不足採取之原因，依憑卷
    證資料，詳加指駁；同時說明加重竊盜罪著手時點之認定，
    聲請人之行為已該當加重竊盜罪犯罪行為之著手。是原確定
    判決所為犯罪事實之認定，均有卷內證據資料足憑，所為證
    據之取捨，並無違背論理法則或經驗法則。聲請人雖指摘本
    院97年度上易字第1276號確定判決，有刑事訴訟法第420 條
    第1項第6款規定之「發現確實之新證據」之再審事由，然核
    其再審聲請書狀所載，無非係指摘扣案之老虎鉗，無由破壞
    電纜線，並非作案工具；毀損鎖頭部分未具告訴及案發工地
    並非有人居住之建築物，而認其行為並不該當刑法第 321條
    第1項第3款、第2款、第1款之要件，然聲請人指摘扣案工具
    是否係凶器、遭竊地點是否屬有人居住之建築物等節及所述
    理由，已據原確定判決於理由欄中詳細說明其認定依據及取
    捨理由（均見本院97年度上易字第1276號判決書第6 頁），
    且聲請人毀損鎖頭安全設備之行為，是否業經告訴，僅涉及
    毀損犯行得否訴追，尚與加重竊盜罪之犯行是否成立無涉，
    聲請人徒憑主觀之意見，片面對於犯罪事實及法律適用，逕
    為有利於己之解釋，自難認有於判決前已經存在，而為法院
    、當事人所不知，不及調查斟酌之發現新證據等情事，尚與
    刑事訴訟法第420條第1項第6 款規定之「發現確實之新證據
    」之再審要件不合。本件聲請人所舉聲請再審之理由，既與
    法定要件不合，聲請人聲請再審，為無理由，應予駁回。
據上論斷，應依刑事訴訟法第434條第1項，裁定如主文。
中    華    民    國    97    年    10    月    31    日
                  刑事第十庭審判長法  官  楊炳禎
                                  法  官  陳博志
                                  法  官  李春地
以上正本證明與原本無異。
不得抗告。
                                  書記官  蘇秋
中    華    民    國    97    年    11    月    3     日


司法院資訊處製作；財團法人民間司法改革基金會備份。
